【裁判字號】    91,易,474
【裁判日期】    920606
【裁判案由】    竊盜
【裁判全文】
臺灣雲林地方法院刑事判決                          九十一年度易字第四七四號
    公  訴  人  臺灣雲林地方法院檢察署檢察官
    被      告  乙○○
右列被告因竊盜案件，經檢察官提起公訴（九十年度偵字第三二二二號），本院判決
如左：
    主  文
乙○○收受贓物，累犯，處有期徒刑伍月，如易科罰金，以參佰元折算壹日。
    事  實
一、乙○○前犯偽造有價證券等罪，經判處應執行有期徒刑二年六月確定，並於民國
    （下同）八十七年十二月二十三日假釋，刑期至八十八年十月一日屆滿以已執行
    論，仍不知悔改，明知戊○○之成年男子所持有之車牌號碼５Ｍ─５０９３號自
    小客車，係來路不明之贓物（該自小客車係丙○○所有，前於九十年七月二十二
    日凌晨二時許，在雲林縣褒忠鄉○○村○○路二十七號旁，為不詳之人所竊），
    竟仍於九十年八月九日上午十時許，在雲林縣四湖鄉溪尾村三十一號其住宅前，
    向戊○○借用上開贓車。嗣於九十年八月九日上午十一時八分許，在雲林縣四湖
    鄉溪尾村三十一號為警查獲。
二、案經雲林縣警察局台西分局報請臺灣雲林地方法院檢察署檢察官偵查起訴。
    理  由
一、按刑事案件於第一審辯論終結前，得就與本案相牽連之犯罪，追加起訴，為刑事
    訴訟法第二百六十五條第一項所規定。所謂相牽連之案件係指刑事訴訟法第七條
    所列之：（一）、一人犯數罪。（二）、數人共犯一罪或數罪。（三）、數人同
    時在同一處所各別犯罪。（四）、犯與本罪有關係之藏匿人犯、湮滅證據、偽證
    、贓物各罪之案件。次按追加起訴，即利用原來已經提起之刑事訴訟程序，擴張
    其起訴範圍至同案件以外之其他案件。案件一經起訴，檢察官請求法院審判的對
    象、標的隨之特定，若許任意擴張，難免減損被告之防禦權利，甚而有損訴訟迅
    速之要求。惟若一概不許追加，相關紛爭無法一次解決，因而，基於與牽連管轄
    類似的訴訟經濟考量，刑事訴訟法承認追加制度，但亦設定其限制：案件起訴後
    ，檢察官「於第一審辯論終結前，得就與本案相牽連之犯罪或本罪之誣告罪，追
    加起訴。」；「追加起訴，得於審判期日以言詞為之。」查蒞庭檢察官於本案辯
    論終結前追加起訴被告另涉收受贓物之犯罪事實，經本院對被告告知收受贓物之
    罪名後，並提示相關之證據，被告也對收受贓物之犯罪事實進行辯論，顯然對於
    被告之防禦權利並無妨害，基於上開訴訟經濟之考量，本院認為檢察官追加收受
    贓物部分為合法，自應加以審判。又檢察官於追加被告涉犯收受贓物之犯罪事實
    後，另就原起訴之竊盜事實予以撤回，即本院就原起訴之竊盜部分已不得加以審
    理，先以敘明。
二、訊據被告乙○○矢口否認有何收受贓物之犯行，辯稱，上開車輛是戊○○之人寄
    放在他那裡，他並不知道是贓車云云。經查，上開車牌號碼５Ｍ─５０９３號自
    客車，係丙○○所有，前於九十年七月二十二日凌晨二時許，在雲林縣褒忠鄉○○村○○路二十七號旁失竊等情，業據被害人丙○○於警訊中指述明確，並有其
    立據之贓物認領收據一紙、車輛失竊資料個別查詢報表一份附卷可按，足認上開
    自小客車係失竊之贓物無誤。雖然被告辯稱其向戊○○借車有拿到行車執照云云
    ，惟證人即當日查獲本案之警員甲○○到庭證稱，查獲時車內並無行車執照，而
    且通知被害人丙○○來認領時，被害人有出示證件等語，是被告上開辯稱有拿到
    行車執照云云，應屬事後卸責之詞，不足採信。按向人借用車輛自應要求出借人
    提供行車執照等證件，以供警察臨檢時提示證件使用，為眾所週知之事，亦應為
    被告所知悉，其竟未索取執照係借用車輛，如謂其不知該車為贓車，顯與常情有
    違。又被告於九十一年十月二十三日審理期日陳稱，戊○○在他從台北回來前半
    小時將車寄放在他家，他回家時戊○○還在他家，戊○○跟他說完話就離開了，
    戊○○說要寄放一下，他要去高雄，當時他的車上還有三、四個人，接著他就開
    著一台白色豐田小客車離開，戊○○一離開警察就來了等語；而於九十二年五月
    三十日審判期日竟陳述，戊○○將車輛開來他家時，他並不在家，當時戊○○他
    們三、四個人到他家，他家的人也認識戊○○，後來是他家人告訴他是戊○○開
    來寄放的等語，則被告於本院之二次陳述，竟有上開之不同，其辯詞顯係臨時杜
    撰而來，不可採信。更何況，被告自承認識該戊○○之人，竟於本案偵審過程中
    無法提供該人之任何資料以供查詢，益證其所辯之虛偽。綜上所述，本件事證明
    確，被告之收受贓物犯行堪以認定，應依法論罪科刑。
三、核被告所為，係犯刑法第三百四十九條第一項之收受贓物罪。被告前因犯偽造有
    價證券等罪，經法院判處應執行有期徒刑二年六月確定，並於民國（下同）八十
    七年十二月二十三日假釋，刑期至八十八年十月一日屆滿以已執行論，有台灣高
    等法院被告全國前案紀錄表在卷可按，於五年以內再犯本件最重本刑為有期徒刑
    以上之罪，為累犯，應依刑法第四十七條之規定加重其刑。爰審酌被告前有多次
    犯罪紀錄，素行不良，其受收贓物，造成追贓不易，影響社會治安，並其犯後否
    認犯罪，態度不佳等一切情狀，量處如主文所示之刑，並諭知易科罰金之折算標
    準。扣案之鑰匙二支，被告陳述係戊○○所有，非其所有，考量該鑰匙價值不高
    ，對社會影響不大，爰不宣告沒收，併此敘明。
據上論斷，應依刑事訴訟法第二百九十九條第一項前段、第二百六十五條、刑法第三
百四十九條第一項、第四十七條、第四十一條第一項前段，罰金罰鍰提高標準條例第
一條前段、第二條，判決如主文。
本案經檢察官丁○○到庭執行職務
中      華      民      國      九十二      年      六    月      六    日
                                        臺灣雲林地方法院刑事第二庭
                                            法  官  劉為丕
右正本證明與原本無異。
如不服本判決，應於判決送達後十日內向本院提出上訴狀( 應附繕本 )。
                                            書記官  王淑美
中      華      民      國      九十二      年      六    月      六    日
中華民國刑法第三百四十九條
收受贓物者，處三年以下有期徒刑、拘役或五百元以下罰金。
搬運、寄藏、故買贓物或為擔保者，處五年以下有期徒刑、拘役或科或併科一千元以
下罰金。
因贓物變得之財物，以贓物論。


司法院資訊處製作；財團法人民間司法改革基金會備份。
